【裁判字號】    98,裁,1617
【裁判日期】    980625
【裁判案由】    土地複丈
【裁判全文】
最  高  行  政  法  院  裁  定
                                      98年度裁字第1617號
聲  請  人  甲○○
上列聲請人因與相對人彰化縣和美地政事務所間土地複丈事件，
對於中華民國97年7月24日本院97年度裁字第3698號裁定，聲請
再審，本院裁定如下：
    主  文
再審之聲請駁回。
再審訴訟費用由聲請人負擔。
    理  由
一、按對於終審法院之裁定有所不服，除合於法定再審原因得聲
    請再審外，不容以其他之方法聲明不服，故不服終審法院之
    裁定而未以聲請再審之程序為之者，仍應視其為再審之聲請
    ，而依聲請再審程序調查裁判。本件聲請人提出再審之訴狀
    對於本院確定裁定聲明不服，依上說明，仍應視其為再審之
    聲請，而依聲請再審程序為之。次按聲請人聲請再審，應依
    行政訴訟法第283條準用第277條第1項第4款之規定表明再審
    理由，此為必須具備之程式。所謂表明再審理由，必須指明
    確定裁定，有如何合於再審理由之具體情事，始為相當。倘
    僅泛言有何條款之再審事由，而無具體情事者，尚難謂已合
    法表明再審理由。如未表明再審理由，法院無庸命其補正。
二、本件聲請人對本院97年度裁字第3698號裁定聲請再審，核其
    再審訴狀所載內容，略謂：系爭土地民國81年10月23日彰化
    縣政府派員再鑑界案，其當事人係黃再添，與本案聲請人甲
    ○○確實係不同一當事人，不得謂同一事件，且就上開再鑑
    界結果，聲請人非當事人依法無權異議，自不得拘束聲請人
    ，相對人亦不得將本案視為聲請人不服上開再鑑界案；本件
    訴願決定、再訴願決定、原審判決、原確定判決暨原裁定，
    未依法撤銷原處分，顯有違證據法則，且其均未就聲請人之
    主張為審酌並為裁判，確有違誤，屬適用法規顯有錯誤之範
    圍，有行政訴訟法第273條第1項第1款所定再審事由等語。
    惟查，聲請人對本院97年度裁字第3698號裁定本身（該裁定
    以聲請人前次再審之聲請為不合法而予駁回），究有如何合
    於行政訴訟法第273條第1項所定再審事由之具體情事，並未
    敘明。依首揭規定及說明，其本件再審之聲請為不合法，應
    予駁回。又當事人就同一事件對本院歷次裁判聲請再審，必
    須其對最近一次之裁判之再審為有理由，始得進而審究其歷
    次裁判有無再審理由；本件再審之聲請既不合法，已如前述
    ，則其對本院歷次裁判之指摘，自無庸加以審究，併此指明
    。
三、據上論結，本件聲請為不合法。依行政訴訟法第283條、第
    278條第1項、第104條、民事訴訟法第95條、第78條，裁定
    如主文。
中    華    民    國    98    年    6     月    25    日
                    最高行政法院第一庭
                        審判長法官  鄭  淑  貞
                              法官  林  文  舟
                              法官  黃  本  仁
                              法官  帥  嘉  寶
                              法官  胡  方  新
以  上  正  本  證  明  與  原  本  無  異
中    華    民    國    98    年    6     月    25    日
                              書記官  莊  俊  亨


司法院資訊處製作；財團法人民間司法改革基金會備份。
